臺灣雲林地方法院刑事判決　　　　　　　　　　　　　九十一年度易字第二五九號
　　公 訴 人　臺灣雲林地方法院檢察署檢察官
　　被　　告　甲○○
右列被告因竊盜案件，經檢察官提起公訴（九十一年度偵字第一八七二、一九七一號
），本院判決如左：
    主  文
甲○○連續攜帶兇器竊盜，累犯，處有期徒刑壹年陸月。
甲○○所有，供犯罪所用之銼刀壹把、及扣案之剪刀、小鋤頭各壹把均沒收。
    事  實
一、甲○○曾因施用毒品案件，經二次觀察、勒戒，並分別於民國（下同）八十九年
    六月及七月間，均因犯竊盜案件，經本院判處有期徒刑八月及三月確定，定應執
    行刑有期徒刑十月，並於九十年四月九日執行完畢。仍不知悔改，復基於意圖為
    自己不法所有之概括犯意，連續於(1)九十一年四月十九或二十日某時，在雲林縣
    台西鄉○○村○○路一七九號住處附近，發現戊○○所有、於同年月八日十二時
    三十分許，在雲林縣臺西鄉○○村○○路○○道路旁，為不詳之人所竊取、尚在
    該不詳之人占有中之車牌號碼ＮＴＳ–３４６號機車停在該處之機會，持其所有
    長約三十公分、客觀上足以傷害人之身體之兇器銼刀，將該機車之車頭蓋敲開，
    以接電源線之方式，竊取上開機車一部，得手後留供己用。(2)九十一年四月二十
    二日下午四時許，在雲林縣褒忠鄉○○村○○路旁，見丁○○所有車牌號碼ＮＧ
    Ｒ–３０３號重型機車一部，鑰匙仍留在該機車電門上之機會，即徒手以該鑰匙
    發動機車竊取，得手後留供己用。(3)九十一年五月二日晚間十時四十五分許，騎
    乘上開竊得之車號ＮＧＲ–３０３號機車，至雲林縣四湖鄉○○村○○段地號一
    二五九號田地旁，持客觀上足以供兇器使用之剪刀一把，以剪斷電纜線之方式，
    竊取乙○○所有之電纜線長約五十公尺，得手後，欲攜帶該電纜線離開時，為乙○○即時發現並抓住甲○○，後為甲○○掙脫後，騎乘上開機車逃逸。(4)九十一
    年五月六日上午十一時許，騎上開ＮＧＲ–３０３號機車，至雲林縣四湖鄉○○
    村○○路三十號旁，以其所有、客觀上足以供兇器使用之小鋤頭敲斷電纜線之方
    式，竊取丙○○所有懸掛在樹上，用以防止西瓜園風砂用之電纜線長約五．二、
    十一．七及一百一十公尺三條，得手後，置於上開機車上，欲離開時，為警當場
    查獲，並扣得上開機車一部、小鋤頭一把及電纜線三條。(5)九十一年五月八日下
    午二時三十分許，在雲林縣臺西鄉○○村○○路一八六號旁空地，以徒手竊取己○所有之電纜線約八公斤，得手後，於同日下午三時許，將上開竊得之電纜線持
    至雲林縣臺西鄉○○村○○路旁，因欲取該電纜線內之銅線而以火焚燒該電纜線
    時，為警當場查獲，並扣得其竊得之車號ＮＴＳ–３４６號機車一部及電纜線一
    捆。
二、案經雲林縣警察局臺西分局報請臺灣雲林地方法院檢察署檢察官偵查起訴。
    理  由
一、事實(1)部分：
    訊據被告甲○○，雖坦承於上開時地，持銼刀一把，以前開方式接通該機車之電
    源，騎乘該機車之事實，然矢口否認有竊盜犯行，並辯稱：因被告見該機車已停
    在該處一段時間，且輪胎已破，以為沒人要的，所以被告才以上開方式牽去修理
    ，且只騎用二、三次等語。經查，(1)車牌號碼ＮＴＳ–３４６號機車為被害人戊○○所有、於九十一年四月八日十二時三十分許，在雲林縣臺西鄉○○村○○路
    ○○道路旁，遭不詳之人竊取等情，業經被害人在警訊中指訴明確，且有車籍作
    業系統查詢認可資料、贓物認領保管收據各一紙及機車照片二張在警卷可按，足
    信無誤。(2)而該機車外觀大體完整，並非不堪使用；且被告所辯其發現該機時，
    該機車輪胎已破乙節，其未能提出證據證明屬實，參酌被告尚需竊取路旁之電線
    變賣花用（詳後述）之情節，可見其經濟情況拮据，故被告辯稱其自行花費修理
    該機車輪胎云云，難認屬實。(3)再者，汽機車如不予繼續使用時，其回收仍有一
    定之經濟價值，故一般難見有丟棄汽機車之情，該機車尚在不詳之人占有中，應
    足認定，被告辯稱其以為沒人要的機車云云，亦無可採，尚難認被告有事實錯誤
    而得阻卻故意之情。(4)另機車車頭蓋係經螺絲固定，若不使用工具難以打開，因
    此，足認被告自白其係持長約三十公分之鐵質銼刀為工具，打開該車頭蓋接通電
    源以發動該機車乙節屬實。(5)另公訴意認被告是在上開被害人機車遭竊之時地竊
    取該機車乙節，為被告所否認；而被害人亦無法指認當時係由被告竊取乙節，有
    其警訊筆錄可按；此外，又無其他證據足以證明被告是在上開時地竊取。因而，
    應以被告之自白為可採，併此敘明。
二、事實(2)部分：
    訊據被告甲○○坦承於上開時地，以前揭方法竊取被害人丁○○所有車牌號碼Ｎ
    ＧＲ–３０３號重型機車一部之犯罪事實，另參酌被告是騎乘上開機車竊取被害
    人丙○○所有之電線時為警當場查獲之情節，堪信其自白與事實相符。此外，並
    有被害人丁○○在警訊中之指訴，該機車及電纜線照片三張、車輛竊盜資料個別
    查詢報表及贓物認領保管單各一紙在警卷可參，被告上開犯行，事證明確。
三、事實(3)部分：
    訊之被告甲○○雖坦承於上開地時，為被害人乙○○發現抓住後掙脫逃逸之事實
    ，然矢口否認有上開竊盜犯行，並辯稱：當時是被告經過該處，因聽到「叭」一
    聲，才下車查看，卻為被害人所誤認，且該剪刀亦非被告所有云云。然查，(1)被
    告於上開時地，以剪刀剪斷被害人在稻田中之電纜線要取走之際，為被害人抓住
    掙脫後逃逸之事實，業經被害人在警訊中指訴明確。(2)而被害人與被告並無怨隙
    ，當無故意誣陷之情。(3)且另有被害人會同辦案員警到現場拍得之照片二張在警
    卷可按；又依該照片所示，該電纜線確有新接痕跡；且現場為產業道路旁之稻田
    ，而稻苗尚小，視線良好，被害人應無誤認之可能。(4)此外，並有被害人提出被
    告遺留現場之剪刀一支可按，足信屬實；被告空言否認，不足採信。被告犯行，
    足以認定。
四、事實(4)部分：
    訊據被告坦承騎乘上開竊得之機車，於前開時地，以其所有之小鋤頭敲斷電纜線
    之方式，正要取走被害人丙○○所有懸掛在樹上之電纜線三條時，為警當場查獲
    之事實，惟矢口否認有竊盜犯行，並辯稱：被告以為沒人要的等語。經查，(1)被
    告上開自白，核與被害人丙○○在警訊中之指訴情節相符，並有贓物認領保管單
    一紙及現場照片三張在警卷，及被告竊得之車號ＮＲＧ–３０３號機車一部、被
    告所有小鋤頭一把、電纜線三條扣案可資佐證，足信與事實相符。(2)依上開照片
    所示，現場電纜線纏繞路樹及鐵桿等形成圍籬明確，依一般人之觀察，即可得知
    係有人故意使用之物，並非經人丟棄，被告辯稱其以為沒人要的電線云云，不足
    採信，尚難認被告有事實錯誤而得阻卻故意之情。被告犯罪事實，事證明確。
五、事實(5)部分：
    前開事實，訊之被告甲○○坦白承認其於上開時地，未經被害人己○之同意，而
    取走被害人所有之電纜線約八公斤，得手後，於前揭時地焚燒該電纜線時，為警
    當場查獲之事實，惟辯稱：被害人己○之子有到警局稱該電線已不要的云云。經
    查，(1)被告上開自白，核與被害人己○在警訊中之指訴情節相符，並有照片二張
    及贓物認領保管單一紙在警卷可按，足認與事實相符。(2)又被告既事先未徵得被
    害人之同意，即自行前往被害人住宅前竊取上開電纜線；且被告在行為時，其主
    觀上亦無上開電纜線為所有人不要之物之認識，因此，其具有竊盜之故意，足以
    認定。(3)況且，上開電纜線之所有人己○亦未表示其已拋棄之意思，有其警訊筆
    錄可按。縱然己○之子有上開之表示，亦不足影響被告之行為已該當於竊盜既遂
    之構成要件。本件事証明確，被告犯行足以認定，應予依法論科。
六、核被告事實(1)、(3)、(4)之所為，因其持以竊盜之工具銼刀、剪刀及小鋤頭，均屬
    鐵質，且其形狀尖銳，如持以向人攻擊，均足以傷害人之身體，均屬兇器無誤，
    故均係犯刑法第三百二十一條第一項第三款規定之攜帶兇器竊盜罪；事實(2)、(5)
    之所為，均係犯同法第三百二十條第一項規定之普通竊盜罪。其先後五次犯行，
    時間緊接，犯罪基本構成要件相同，顯係基於概括犯意反覆所為，應依連續犯之
    規定，從一重之攜帶兇器竊盜罪論處，並加重其刑。又被告於九十年四月九日始
    因竊盜罪，入監執行有期徒刑十月完畢，有台灣雲林地方法院檢察署刑案資料查
    註紀錄表及台灣高法院被告全國前案紀錄可參，於五年以內，再犯本件有期徒刑
    以上之罪，為累犯，應遞加重其刑。爰審酌被告有上開犯罪之前科，並曾因施用
    毒品案件，經二次觀察、勒戒，有上開前科紀錄可佐，素行不良，與上開被告犯
    罪之手段，和被告所竊取之二部機車，其車齡均已有五年以上，外觀亦稍顯破舊
    ，有上開車籍作業系統查詢認可資料及照片可參，經濟價值不高，與其餘被害人
    同，所受之損害有限，及被告犯後坦承部分犯行等一切情狀，量處如主文所示之
    刑。另扣案之剪刀及小鋤頭各一把，均為被告所有，並供犯罪所用之物，被告辯
    稱剪刀非其所有，為無可採，已如前述；又被告於犯罪事實(1)所用之銼刀一把，
    為被告所有，並供犯罪所用之物，亦經被告供陳明確，雖未扣案，且被告稱已被
    其丟棄，然無證據足以證明已滅失，應與前開扣案之剪刀及小鋤頭各一把，併予
    宣告沒收。
七、據上論斷，應依刑事訴訟法第二百九十九條第一項前段，刑法第五十六條、第三
    百二十一條第一項第三款、第四十七條、第三十八條第一項第二款，判決如主文
    。
本案經檢察官蔣得龍到庭執行職務。
中      華      民      國      九十一    年      八      月    十五    日
                    臺灣雲林地方法院刑事第一庭
                                            法  官  黃  一  馨
右正本證明與原本無異。
如不服本判決，應於判決送達後十日內向本院提出上訴狀( 應附繕本 )。
                                            書記官  鄭  國  銘
中      華      民      國      九十一    年      八      月    十五    日
參考法條：
中華民國刑法第三百二十一條
犯竊盜罪而有左列情形之一者，處六月以上五年以下有期徒刑：
一、於夜間侵入住宅或有人居住之建築物、船艦，或隱匿其內而犯之者。
二、毀門扇、牆垣或其他安全設備而犯之者。
三、攜帶兇器而犯之者。
四、結夥三人以上而犯之者。
五、乘火災、水災或其他天然災害之際而犯之者。
六、在車站或埠頭而犯之者。
前項之未遂罰之。
